【裁判字號】    90,毒抗,32
【裁判日期】    900111
【裁判案由】    聲請觀察勒戒
【裁判全文】
臺灣高等法院臺中分院刑事裁定                        九十年度毒抗字第三二號
    抗  告  人
    即  被  告  甲○○
右抗告人即被告因違反毒品危害防制條例案件，不服臺灣彰化地方法院中華民國八十
九年十一月三日裁定（八十九年度毒聲字第五○八九號），提起抗告，本院裁定如左
：
    主  文
抗告駁回。
    理  由
一、按海洛因屬毒品危害防制條例第二條第二項第一款之第一級毒品，施用之者則犯
    同條例第十條第一項之罪，而犯該條項之罪者，檢察官應先將被告送勒戒處所觀
    察、勒戒，其期間不得逾一個月，毒品危害防制條例第二十條第一項定有明文；
    復按檢察官依上開條文規定命送勒戒處所前段觀察、勒戒處分者，應先向法院聲
    請裁定，觀察勒戒處分執行條例第三條第一項亦著有明文。
二、經查：抗告人即被告甲○○（下稱抗告人）於民國（下同）八十九年九月十八日
    之前四日內某時點，在不詳地點施用第一級毒品海洛因，為警於同年九月十八日
    十五時三十分許，在臺中市○○街四○九號地下室查獲，雖抗告人否認右揭犯行
    ，惟查抗告人於查獲後所採之尿液經送檢驗後有毒品嗎啡陽性反應，有彰化縣衛
    生局尿液檢驗成績書一份附卷可稽，故原審法院依臺灣彰化地方法院檢察署檢察
    官之聲請基此而以抗告人所辯顯不足採信，其施用第一級毒品海洛因犯行堪以認
    定，爰依上開規定裁定命抗告人入勒戒處所觀察、勒戒，核無違誤。抗告人抗告
    意旨略以：本件僅憑尿液檢驗有陽性反應即認定伊有施用毒品海洛因，而未審酌
    抗告人有肝病，買西藥服用等語，認原審裁定不當，惟依上開檢驗報告所示，抗
    告人之尿液既存有毒品嗎啡反應，依海洛因吸入人體後一般最長僅能在人體內留
    存九十六小時（即四日）以觀，抗告人於八十九年九月十八日之前九十六小時內
    顯有施用第一級毒品海洛因情事，應堪認定，況本件復有扣案之注射針筒二支及
    塑膠袋一個扣案可資佐證。抗告人抗告意旨雖謂其有肝病而購買西藥服用導致尿
    液呈毒品陽性反應云云。惟查：以目前衛生機關檢驗煙毒尿液所使用之方法，其
    施用成藥者，因其反應之數值均低於施用毒品之情形，故均予以排除，此迭據行
    政院衛生署藥物食品檢驗局釋明，是抗告人上開辯解，無非卸責之詞，委不足取
    綜上所述，抗告人之抗告，為無理由，應予駁回。
三、據上論斷，應依刑事訴訟法第四百十二條，裁定如主文。
中       華       民       國    九十     年     一     月     十一     日
                                 臺灣高等法院臺中分院刑事第三庭
                                       審判長法  官  方  艤  駐
                                             法  官  劉  連  星
                                             法  官  胡  忠  文
右正本證明與原本無異。
不得再抗告。
                                             書記官  粘  銘  環
中       華       民       國    九十     年     一     月     十二     日
                                                                        Ｃ


司法院資訊處製作；財團法人民間司法改革基金會備份。
